【裁判字號】    92,聲,318
【裁判日期】    920306
【裁判案由】    
【裁判全文】
臺灣臺中地方法院民事裁定  九十二年度聲字第三一八號
    聲  請  人  丙  ○
    相  對  人  李照雄
                李雙瓊
右聲請人聲請對相對人為公示送達事件，本院裁定如左：
    主      文
聲請駁回。
聲請程序費用由聲請人負擔。
    理      由
一、本件聲請意旨：台中縣龍井鄉○○○段新庄子小段四、六、七、八、九、九─一
    、九─二、九─四、九─五及十一號等十筆土地，已經台中縣政府通盤檢討非都
    市土地審議小組第八十八次會議決議通過，應於公告期滿二年內提出整體規開發
    案，有台中縣政府九十二年一月十日府地用字第０九００四一００號函可憑，依
    前開台中縣政府函通知第五項明文：「另關區內土地所有權人死亡或行蹤不明或
    其繼承人行蹤不明，無法通知徵詢同意者，請依內政部八十八年十二月三十日台
    （八八）內中地字第八八二四五七七號函示，依公文程式條例第十三條準用民事
    訴訟法有關公示送達規定，如該行蹤不明之繼承人仍未出面會同辦理，則以其應
    繼分合理參與土地分配及負擔其應負擔之公共設施，並由其他土地所有權人切結
    『已考量該繼承人之最大利益而為土地分配及公共設施負擔，如日後肇致糾紛，
    係屬私權爭執，當自行排除解決，絕無異議』據以辦理後續事宜，是請於前揭補
    正期限內逕向法院聲請「公示送達」後，附具相關文件並切結到府」。經查前開
    十筆土地，其中新庄子小段六地號土地之共有人「甲○○」原住台北市○○區○
    ○里○○鄰○○路七九巷二三號，已於民國七十年四月二日喪失國籍，目前行蹤
    不明，另共有人「乙○○」，依土地謄本之記載，其住所為彰化縣二林鎮○○里
    ○鄰○○路五號，但聲請戶籍謄本，查無乙○○之設籍資料。聲請人已依台中縣
    政府之公文，對該二共有人以存證信函通知前來配合辦理，但均無法送達，因此
    依台中縣政府九十二年一月十日府地用字第０九００四一００號函及民法，民事
    訴訟法規定聲請就該存證信函准予公示送達。又本件土地係在鈞院轄區，依民事
    訴訟法第十條第二項規定，鈞院有管轄權云云，並提台中縣政府九十二年一月十
    日府地用字第０九００四一００號函、土地登記簿謄本、除戶戶籍謄本件、彰化
    縣二林鎮戶政事務所一次告知單各一件、存證信函一件及退件信封二件為證。
二、按表意人非因自己之過失不知相對人居所者，得依民事訴訟法公示送達之規定，
    以公示送達為意思表示之通知，民法第九十七條定有明文。經查，聲請人係分別
    對相對人「李雙瓊」、「乙○○」之地址「台北市○○區○○里○○路七九巷二
    三號」、「彰化縣二林鎮○○里○○路五號」為送達，均經以「查無此人」退件
    ，固據其提出退件信封二件為證，然查，本院依聲請人提出之李雙瓊除戶戶籍謄
    本、土地登記謄本所載相對人二人之身分證字號以法務部戶役政連結作業系統查
    詢結果，相對人甲○○之姓名應為「李雙瓊」，戶籍地址在「臺北縣永和市○○
    路○段一二六號七樓之五」，「乙○○」之姓名應為「李照雄」，戶籍地址應在
    「臺中市○區○○○街四九號」，此有查詢資料在卷可查，是聲請人誤以錯誤之
    相對人姓名及地址為送達，而未能送達，並未依相對人現在之戶籍地址為送達，
    尚不能證明相對人應受送達之處所不明，是聲請人聲請公示送達，於法未合，不
    能准許，應予駁回。
三、依民事訴訟法第九十五條、第七十八條，裁定如主文。
中      華      民      國    九十二    年      三      月      六      日
                                   臺灣臺中地方法院民事第三庭
~B法    官  張瑞蘭
右為正本係照原本作成
如對本裁定抗告須於裁定送達後十日內向本院提出抗告
中      華      民      國    九十二    年      三      月      六      日
~B法院書記官


司法院資訊處製作；財團法人民間司法改革基金會備份。
